【裁判字號】    89,訴,863
【裁判日期】    891230
【裁判案由】    返還消費借貸款
【裁判全文】
臺灣新竹地方法院民事判決  八十九年度訴字第八六三號
    原      告  台灣中小企業銀行股份有限公司
    法定代理人  丁○○
    訴訟代理人  甲○○
                              .
    被      告  丙○○        .
    被      告  乙○○        .
右當事人間請求返還消費借貸款事件，本院判決如左：
    主    文
被告應連帶給付原告新臺幣貳佰玖拾肆萬元，及自民國八十九年八月八日起至清償之
日止，按年息百分之六點三五計算之利息，暨自民國八十九年九月八日起至清償之日
止，逾期在六個月以內者，按上開利率百分之十，逾期超過六個月以上者，按上開利
率百分之二十計算之違約金。
訴訟費用由被告連帶負擔。
    事    實
甲、原告方面：
  一、聲明：如主文所示。
  二、陳述：
   （一）緣被告丙○○於民國八十八年一月八日邀同被告乙○○為連帶保證人，向
         原告借款新臺幣（下同）二百九十四萬元，借款期間自八十八年一月八日
         起至一０八年一月八日止，被告應按期每月繳納利息，利息按年息百分之
         六點八計算，採機動利率計算，目前利率為百分之六點三五。又依借款授
         信約定書第五條之約定，借款人若不依約繳付利息時即視為全部到期，應
         將所欠借款一次清償，並自遲延之日起，逾期在六個月以內者，按上開利
         率百分之十，逾期超過六個月以上者，按上開利率百分之二十加付違約金
         。
   （二）詎被告丙○○僅繳納本息至八十九年八月七日止，即未再依約繳納利息，
         迄今已逾一次以上，被告丙○○即應將借款一次清償，計仍尚欠借款本金
         二百九十四萬元，及自八十九年八月八日起至清償之日止，按年息百分之
         六點三五計算之利息，暨自八十八年九月八日起至清償之日止，逾期在六
         個月以內者，按上開利率百分之十，逾期超過六個月以上者，按上開利率
         百分之二十計算之違約金未獲清償，而被告乙○○為連帶保證人，依法自
         應負連帶清償之責，爰依消費借貸及連帶保證之法律關係，請求被告連帶
         給付原告二百九十四萬元，及自八十九年八月八日起至清償之日止，按年
         息百分之六點三五計算之利息，暨自八十九年九月八日起至清償之日止，
         逾期在六個月以內者，按上開利率百分之十，逾期超過六個月以上者，按
         上開利率百分之二十計算之違約金。
  三、證據：提出借據暨授信約定書、連線作業通用查詢單各乙份為證。
乙、被告方面：
  一、被告丙○○方面：
    （一）聲明：原告之訴駁回。
    （二）陳述：當初是為了買房子才向原告貸款，但其已與被告乙○○離婚，且自
          八十九年八月間即搬出向原告貸款所購之房子，故其不願繼續繳付貸款。
    （三）證據：提出離婚協議書乙紙為證。
  二、被告乙○○方面：
    （一）聲明：原告之訴駁回。
    （二）陳述：本件貸款之房子非其名義所購買，故其不願意繳付貸款。
    理    由
一、原告起訴主張被告丙○○於八十八年一月八日邀同被告乙○○為連帶保證人，向
    其借款二百九十四萬元，借款期間自八十八年一月八日起至一０八年一月八日止
    ，被告應按期每月繳納利息，目前利息按年息百分之六點三五計算。又依借款授
    信約定書第五條之約定，借款人若不依約繳付利息時即視為全部到期，應將所欠
    借款一次清償，並自遲延之日起，逾期在六個月以內者，按上開利率百分之十，
    逾期超過六個月以上者，按上開利率百分之二十加付違約金。詎被告丙○○僅繳
    息至八十九年八月七日止，即未再依約繳納利息，迄今已逾一次以上，被告即應
    將借款一次清償，計仍尚欠借款本金二百九十四萬元，為此，爰依消費借貸及連
    帶保證之法律關係，請求被告連帶給付原告二百九十四萬元，及自八十九年八月
    七日起至清償之日止，按年息百分之六點三五計算之利息，暨自八十九年九月八
    日起至清償之日止，逾期在六個月以內者，按上開利率百分之十，逾期超過六個
    月以上者，按上開利率百分之二十計算之違約金等情；被告丙○○則辯以當初是
    為了買房子才向原告貸款，但其已與被告乙○○離婚，且自八十九年八月間即搬
    出向原告貸款所購之房子，故其不願繼續繳付貸款等語；被告乙○○則以本件貸
    款之房子非其名義所購買，故其不願意繳付貸款等語，資為抗辯。
二、原告主張之上開事實，業據其提出借據暨授信約定書及連線作業通用查詢單各乙
    份為證，復為被告所不爭執，自堪信原告之主張為真實。
三、按借用人應於約定期限內，返還與借用物種類、品質、數量相同之物。又稱保證
    者，謂當事人約定，一方於他方之債務人不履行債務時，由其代負履行責任之契
    約；保證債務，除契約另有訂定外，包含主債務之利息、違約金、損害賠償及其
    他從屬於主債務之負擔。民法第四百七十八條第一項前段、第七百三十九條、第
    七百四十條分別定有明文。再所謂連帶保證，係指保證人與主債務人負同一債務
    ，對於債權人各負全部給付之責任者而言，此就民法第二百七十二條第一項規定
    連帶債務之文義參照觀之甚明。故連帶保證與普通保證不同，縱使無民法第七百
    四十六條所揭之情形，亦不得主張同法第七百四十五條關於檢索抗辯之權利。最
    高法院四十五年臺上字第一四二六號判例參照。是被告乙○○既為本件借款之連
    帶保證人，其自應與借款人即被告丙○○負連帶清償之責，要無疑義。至被告丙
    ○○雖辯稱其已與被告乙○○離婚，且搬出本件借貸所購之房屋等語，而被告乙
    ○○亦辯以該房子非以其名義所購，故其不願繳付貸款等語，惟被告既均對確有
    向原告借款及任本件借款之連帶保證人之事實不爭，自應就本件借款負連帶清償
    之責，至其等借貸之原因關係為何，亦或其等間之財產糾葛，要與原告本件請求
    無涉，自不足作為毋庸清償之論據。
四、從而，原告主張依消費借貸及連帶保證之法律關係，訴請被告連帶給付二百九十
    四萬元，及自八十九年八月八日起至清償之日止，按年息百分之六點三五計算之
    利息，暨自八十九年九月八日起至清償之日止，逾期在六個月以內者，按上開利
    率百分之十，逾期超過六個月以上者，按上開利率百分之二十計算之違約金，洵
    屬有據，應予准許。
五、結論：本件原告之訴為有理由，依民事訴訟法第八十五條第二項，判決如主文。
中      華      民      國    八十九    年    十二    月      三十      日
                                  臺灣新竹地方法院民事第一庭
~B法      官  王鳳儀
右為正本，係照原本作成。
如對本判決上訴，須於判決送達後廿日內向本院提出上訴狀。
~B法院書記官  彭連喜
中      華      民      國    八十九    年     十二     月    二十九    日


司法院資訊處製作；財團法人民間司法改革基金會備份。
